ACORDAO-COMPLETO-2431394

ACÓRDÃO 1120/2021 ATA 16/2021 - PLENÁRIO

VISTOS, relatados e discutidos estes autos de representação formulada por vereadores do Município de Abreulândia - TO em desfavor de Elieze Venâncio da Silva, como então prefeito municipal (gestão: 2013-2016) , sobre os indícios de irregularidade na aplicação de recursos federais repassados ao aludido ente federado, tendo resultado, entre outras medidas, na prolação de cautelares para a indisponibilidade dos bens de Elieze Venâncio da Silva, Euzeny Venâncio da Silva, Maria de Lourdes Pereira Conceição, Osmar Montelo Amaral, Jailene de Aquino Cavalcante Cruz, Arlindo Souza Pinheiro e Maria Alves dos Santos por meio do Acórdão 903/2018-TCU-Plenário, com a subsequente retificação pelo Acórdão 1497/2018-TCU-Plenário e pelo Acórdão 909/2020-TCU-Plenário; 
ACORDAM os Ministros do Tribunal de Contas da União, reunidos em Sessão do Plenário, ante as razões expostas pelo Relator, em;
9.1. declarar atualmente prejudicada a cautelar de indisponibilidade dos bens decretada pelo item 9.11 do Acórdão 903/2018-TCU-Plenário em relação a Elieze Venâncio da Silva, Euzeny Venâncio da Silva, Osmar Montelo Amaral, Arlindo Sousa Pinheiro, Maria de Lourdes Pereira Conceição, Jailene de Aquino Cavalcante e Maria Alves dos Santos, além da Araújo e Nogueira Ltda., DSC Construtora Ltda., Edivan Maciel da Silva - EPP e Artcom Locação de Máquinas e Serviços em Estruturas Metálicas Eireli - EPP;
9.2. enviar a cópia do presente Acórdão, com o Relatório e a Proposta de Deliberação, aos responsáveis indicados no item 9.1, informando-lhes que a possível tentativa de eventual ocultação ou dilapidação patrimonial pode evidenciar a nefasta prática de fraude contra credores ou fraude à execução e, assim, pode ser anulada ou tornada ineficaz pelo poder público, sem prejuízo da subsequente reprimenda estatal;
9.3. enviar a cópia do presente Acórdão, com o Relatório e a Proposta de Deliberação, ao órgão competente da Defensoria Pública da União em adicional resposta à solicitação de informação atendida no bojo do TC Processo 027.050/2015-7 e do TC Processo 033.656/2018-5 (apensados) ;
9.4. promover o definitivo apensamento dos respectivos processos de indisponibilidade de bens (TC Processo 024.270/2018-0, TC Processo 025.213/2018-0, TC Processo 025.504/2018-5, TC Processo 025.505/2018-1, TC Processo 025.506/2018-8, TC Processo 025.509/2018-7, TC Processo 025.512/2018-8, TC Processo 025.513/2018-4, TC Processo 025.514/2018-0, TC Processo 025.517/2018-0 e TC Processo 025.519/2018-2) ao presente processo; e
9.5. promover o célere prosseguimento do feito, por meio da unidade técnica, com vistas ao saneamento do processo em prol do efetivo julgamento da respectiva tomada de contas especial.

Representação sobre diversas irregularidades na aplicação de recursos federais repassados ao município. Análise da vigência de medida cautelar de indisponibilidade de bens anteriormente decretada.

Município de Abreulândia - TO.

3. Responsáveis: Araújo e Nogueira Ltda. - ME (CNPJ 13.403.193/0001-73); Arlindo Souza Pinheiro (CPF XXX.559.611-XX); Artcon Locações de Máquinas e Serviços em Estruturas Metálicas Eireli - Epp (CNPJ 18.416.926/0001-28); DSC Construtora Ltda. - ME (CNPJ 05.506.551/0001-45); Edivan Maciel da Silva-EPP (CNPJ 18.941.381/0001-79); Elieze Venâncio da Silva (CPF XXX.388.231-XX); Euzeny Venâncio da Silva (CPF XXX.929.421-XX); Jailene de Aquino Cavalcante Cruz (CPF XXX.084.631-XX); Maria de Lourdes Pereira Conceição (CPF XXX.619.741-XX); Osmar Montelo Amaral (CPF XXX.835.111-XX); e Maria Alves dos Santos (CPF XXX.384.281-XX).

13.1. Ministros presentes: Ana Arraes (Presidente), Walton Alencar Rodrigues, Benjamin Zymler, Augusto Nardes, Raimundo Carreiro, Vital do Rêgo e Jorge Oliveira.
13.2. Ministro-Substituto convocado: Augusto Sherman Cavalcanti.
13.3. Ministros-Substitutos presentes: Marcos Bemquerer Costa, André Luís de Carvalho (Relator) e Weder de Oliveira.

ANDRÉ DE CARVALHO

Trata-se de representação formulada por vereadores do Município de Abreulândia - TO em desfavor de Elieze Venâncio da Silva, como então prefeito municipal (gestão: 2013-2016) , sobre os indícios de irregularidade na aplicação de recursos federais repassados ao aludido ente federado, tendo resultado, entre outras medidas, na prolação de cautelares para a indisponibilidade dos bens de Elieze Venâncio da Silva, Euzeny Venâncio da Silva, Maria de Lourdes Pereira Conceição, Osmar Montelo Amaral, Jailene de Aquino Cavalcante Cruz, Arlindo Souza Pinheiro e Maria Alves dos Santos por meio do Acórdão 903/2018-TCU-Plenário, com a subsequente retificação pelo Acórdão 1497/2018-TCU-Plenário e pelo Acórdão 909/2020-TCU-Plenário. 
2.	Para a aludida indisponibilidade de bens, o referido Acórdão 903/2018 foi prolatado pelo Plenário do TCU nos seguintes termos:
	" (...) 9.11. decretar cautelarmente, nos termos do art. 44, § 2º, da Lei nº 8.443, de 1992, e dos arts. 273 e 274 do RITCU, pelo prazo de 1 (um) ano, a indisponibilidade dos bens de Elieze Venâncio da Silva, Euzeny Venâncio da Silva, Osmar Montelo Amaral, Arlindo Sousa Pinheiro, Maria de Lourdes Pereira Conceição, Jailene de Aquino Cavalcante e Maria Alves dos Santos, além da Araújo e Nogueira Ltda., da DSC Construtora Ltda., da Edivan Maciel da Silva - EPP e da Artcom Locação de Máquinas e Serviços em Estruturas Metálicas Eireli-EPP, devendo a aludida medida cautelar alcançar os bens considerados bastantes para garantir o integral ressarcimento do débito apurado nestes autos, ressalvados os bens financeiros necessários ao sustento das pessoas físicas e à continuidade das operações das pessoas jurídicas, sem prejuízo de fixar, como termo inicial para a contagem do referido prazo, a data de averbação da cautelar nos respectivos registros dos bens;
9.12. determinar que a Secex-TO adote as seguintes medidas: 
9.12.1. adote todas as providências necessárias à efetivação da cautelar de indisponibilidade de bens determinada pelo item 9.11 deste Acórdão;
9.12.2. autue o subsequente processo apartado de indisponibilidade de bens para cada responsável, nos termos do art. 44 da Resolução TCU nº 259, de 2014, em sintonia com a cautelar prolatada pelo item 9.11 deste Acórdão, devendo registrar, na comunicação dirigida aos cartórios, aos bancos e aos demais destinatários para o cumprimento da referida cautelar, a advertência prevista no art. 44, §§ 1º e 2º, da Lei nº 8.443, de 1992;
9.12.3. promova a oitiva dos responsáveis no âmbito do referido processo apartado de indisponibilidade de bens, em sintonia com os arts. 276, caput, e § 3º, do RITCU, para, no prazo de até 15 (quinze) dias, se manifestarem sobre as cautelares prolatadas pelos itens 9.9, 9.10 e 9.11 deste Acórdão;  (...) ."
3.	De todo modo, após a análise do feito, o Auditor Federal Leonardo Serra Aguiar lançou o seu parecer à Peça 418, com a anuência do diretor da SecexEducação (Peça 419) , nos seguintes termos:
	" (...)  BREVE HISTÓRICO
3.	Decidiu-se o mérito dos autos por meio do Acórdão 903/2018-TCU-Plenário, Sessão Ordinária de 25/4/2018 (peça 220) , retificado materialmente pelo Acórdão 1497/2018-TCU-Plenário, Sessão Ordinária 4/7/2018 (peça 228) . 
4.	Entre outras medidas, o Tribunal rejeitou as razões de justificativa apresentadas pelos responsáveis, aplicou-lhes multas individuais, inabilitou alguns para o exercício de cargo em comissão e de função de confiança, declarou a outros a inidoneidade para licitar, determinou a conversão do processo em tomada de contas especial, e decretou cautelarmente a indisponibilidade de bens dos responsáveis.
5.	O presente exame se dedicará tão somente à decretação cautelar da indisponibilidade de bens contida na deliberação colegiada, transcrita a seguir:
9.11. decretar cautelarmente, nos termos do art. 44, § 2º, da Lei nº 8.443, de 1992, e dos arts. 273 e 274 do RITCU, pelo prazo de 1 (um) ano, a indisponibilidade dos bens de Elieze Venâncio da Silva, Euzeny Venâncio da Silva, Osmar Montelo Amaral, Arlindo Sousa Pinheiro, Maria de Lourdes Pereira Conceição, Jailene de Aquino Cavalcante e Maria Alves dos Santos, além da Araújo e Nogueira Ltda., da DSC Construtora Ltda., da Edivan Maciel da Silva - EPP e da Artcom Locação de Máquinas e Serviços em Estruturas Metálicas Eireli-EPP, devendo a aludida medida cautelar alcançar os bens considerados bastantes para garantir o integral ressarcimento do débito apurado nestes autos, ressalvados os bens financeiros necessários ao sustento das pessoas físicas e à continuidade das operações das pessoas jurídicas, sem prejuízo de fixar, como termo inicial para a contagem do referido prazo, a data de averbação da cautelar nos respectivos registros dos bens; 
9.12. determinar que a Secex-TO adote as seguintes medidas: 
9.12.1. adote todas as providências necessárias à efetivação da cautelar de indisponibilidade de bens determinada pelo item 9.11 deste Acórdão; 
9.12.2. autue o subsequente processo apartado de indisponibilidade de bens para cada responsável, nos termos do art. 44 da Resolução TCU nº 259, de 2014, em sintonia com a cautelar prolatada pelo item 9.11 deste Acórdão, devendo registrar, na comunicação dirigida aos cartórios, aos bancos e aos demais destinatários para o cumprimento da referida cautelar, a advertência prevista no art. 44, §§ 1º e 2º, da Lei nº 8.443, de 1992; 
9.12.3. promova a oitiva dos responsáveis no âmbito do referido processo apartado de indisponibilidade de bens, em sintonia com os arts. 276, caput, e § 3º, do RITCU, para, no prazo de até 15 (quinze) dias, se manifestarem sobre as cautelares prolatadas pelos itens 9.9, 9.10 e 9.11 deste Acórdão;
6.	Para o cumprimento da determinação, a então unidade técnica responsável (Secex-TO) autuou onze processos do tipo Indisponibilidade de bens, um para cada responsável, conforme termo à peça 310. 
7.	As medidas previstas na Portaria-Segecex 14/2015, que disciplina os procedimentos necessários para operação centralizada dos sistemas externos, foram iniciadas com o Memorando 03/2018-Secex-TO, de 31/10/2018 (peça 305) e documentadas em cada processo específico.
8.	Em 15/4/2020, por meio do Acórdão 909/2020-TCU-Plenário (peça 349) , o Tribunal decidiu sobre pedidos de reexame interpostos contra a deliberação sancionatória, dando provimento parcial ao recurso de Maria de Lourdes Pereira Conceição, reduzindo a multa a ela aplicada, e negando provimento aos demais recursos.
EXAME TÉCNICO
9.	Inicialmente, cabe destacar que, com a reestruturação administrativa do Tribunal promovida pela Resolução-TCU 305/2018, os presentes autos, bem como os processos referentes à Indisponibilidade de bens, foram transferidos da responsabilidade técnica da então Secretaria de Controle Externo no Estado do Tocantins (Secex-TO) para Secretaria de Controle Externo da Educação (SecexEducação) .
10.	Ocorre que tanto este processo (Representação) como os de Indisponibilidade de Bens não foram remetidos, de fato, para a SecexEducação. Isso porque o presente processo estava pendente de análise de peças recursais pela Secretaria de Recursos (Serur) , e os de Indisponibilidade foram enviados para o Serviço de Controle dos Efeitos de Deliberação (Secef/Seproc) , tendo em vista ser o atual setor responsável pelas medidas em relação ao cumprimento de cautelar de indisponibilidade de bens.
11.	Passando à análise da decretação de indisponibilidade, realizou-se, em novembro de 2018, a operacionalização da medida cautelar em sistemas informatizados, com fulcro na Portaria-Segecex 14/2015. Os documentos probatórios estão juntados aos processos específicos de Indisponibilidade de Bens, relacionados no termo à peça 310.
12.	Dessa forma, evidencia-se que a medida cautelar decretada no subitem 9.11 do Acórdão 903/2018-TCU-Plenário, com prazo de um ano, contado a partir da data de averbação da cautelar nos respectivos registros dos bens, encontra-se vencida, necessitando de revisão, conforme dispõe a Portaria-Segecex 14/2015.
13.	Cumpre ressaltar que não há entendimento unânime, tanto em julgados desta Corte de Contas como no Supremo Tribunal Federal, quanto à possibilidade de renovação ou decretação de nova medida cautelar de indisponibilidade de bens de responsáveis, visto que a Lei Orgânica do TCU define que o prazo não deve ser superior a um ano, conforme depreende-se do art. 44, §2º, da Lei 8.443/1992.
14.	Independente da interpretação a ser adotada, além de se verificar se os pressupostos da medida cautelar permanecem para motivar nova decretação de indisponibilidade de bens, há de se sopesar o dispêndio substancial de recursos da administração pública e os efeitos concretos da decretação da renovação de cautelar, em consonância com decisões do Tribunal:
 (Acórdão 2809/2019-TCU-Plenário, de relatoria do Exmo Ministro André Luis de Carvalho) 
10. Verifica-se, porém, que a jurisprudência do TCU vem se posicionando em sentido contrário à decretação da nova cautelar patrimonial constritiva, exceto em casos específicos, como o do Acórdão 2910/2018-TCU-Plenário, de relatoria do min. Benjamin Zymler.
11. Ademais, o Exmo. Relator André Luis de Carvalho tem se manifestado nos processos de indisponibilidade vinculados à TCE Processo 023.301/2015-5 que, embora a cautelar patrimonial constritiva possa novamente vir a ser decretada pelo TCU, a partir da identificação de outras irregularidades com novo dano ao erário em vários outros processos no TCU, não vê como necessária a decretação da nova cautelar, entendendo que, sem a dedicação de esforços na análise das respostas às cautelares patrimoniais constritivas, o processo de tomada de contas especial pode caminhar mais celeremente para o subsequente julgamento final de mérito.
 (Acórdão 2910/2018-TCU-Plenário, de relatoria do Exmo Ministro Benjamin Zymler) 
20. Como exposto, cabe reconhecer que há fundadas dúvidas acerca da possibilidade jurídica de ser efetuada a prorrogação da medida de indisponibilidade de bens prevista na Lei Orgânica do TCU. Isso deve ao conflito entre valores constitucionais que decorre dessa medida. De um lado a busca pela tutela do patrimônio público e de outro os direitos à propriedade e à duração razoável do processo. 
21. É certo que a matéria ainda deve ser objeto de ulteriores manifestações do Supremo Tribunal Federal. Entretanto, em casos como os aqui tratados, envolvendo o patrimônio de pessoas físicas em comparação com débitos na casa de centenas de milhões de reais, entendo que uma análise do custo versus benefício da implementação da medida parece indicar pela sua impertinência. 
22. Isso porque cada medida de decretação de indisponibilidade acaba por provocar o desvio de atenção que deveria estar focada no aspecto principal das tomadas de contas especiais - apuração de dano e definição de responsabilidades. Paradoxalmente, a própria tutela do patrimônio público, objetivo maior da medida constritiva, fica por ela prejudicada em razão da maior demora na solução do processo. 
23. Outra questão a ser ponderada são os motivos que fazem com que um processo não seja apreciado no mérito depois de transcurso um ano da decretação de indisponibilidade de bens, o que potencialmente violaria a garantia constitucional da duração razoável do processo. 
24. Em sendo a demora imputável ao responsável, em decorrência de atos que, mesmo amparados pelo exercício da ampla defesa, atrasem o andamento regular do processo, pode-se cogitar da legitimidade da prorrogação da medida. Em sendo a demora decorrente de outras causas de responsabilidade da administração, a legitimidade da prorrogação fica esmaecida, pois pode-se questionar em que medida uma garantia constitucional - direito de propriedade - pode ser afetada sem que o cidadão tenha dado a ela causa
15.	Há de se evidenciar que, nos termos do art. 41 da Resolução-TCU 259/2014, autuou-se o TC Processo 029.090/2018-0, que trata de tomada de contas especial (TCE) determinada no subitem 9.8 do Acórdão 903/2018-TCU-Plenário. 
16.	No entanto, somente no momento atual, após a decisão acerca dos pedidos de reexame, por meio do Acórdão 909/2020-TCU-Plenário, possibilitou-se o exame de proposta de chamamento dos responsáveis em citação. Os autos se encontram em fase final de pronunciamento da unidade.
17.	Seguindo o rito processual, a TCE será encaminhada ao Ministro-Relator para análise de proposta de citação. Depois, os responsáveis serão efetivamente citados, concedendo-se prazo razoável para apresentação de alegações de defesa. Ainda antes da decisão de mérito, a unidade técnica se debruçará sobre as respostas às citações, para ainda ser examinado pelo Relator. 
18.	Logo, não há como precisar o tempo necessário para completude desse rito, porém, dificilmente se dará antes de um ano, que seria o prazo máximo para decretação de nova cautelar de indisponibilidade de bens.
19.	Ademais, poderá haver esforço demasiado em análise de constrição de bens, enquanto o esforço total deveria ser direcionado à análise de mérito da tomada de contas especial, onde se darão os atos processuais subsequentes e a apreciação final da matéria. 
20.	Outrossim, os procedimentos adotados nos processos de Indisponibilidade de Bens não demonstram a efetividade da medida para alcançar o valor total do débito, referente a cada responsável, além de se exigir análise minuciosa acerca de ressalvas aos bens financeiros necessários ao sustento das pessoas físicas e à continuidade das operações das pessoas jurídicas.
21.	Enfim, nos termos do art. 4º, a) e §1º da Portaria-Segecex 14/2015, propõe-se considerar prejudicada a medida cautelar de indisponibilidade de bens, adotando-se as medidas necessárias para desbloqueio de bens atingidos pela deliberação colegiada, juntando-se cópia da decisão aos processos de Indisponibilidade de Bens, e apensando-os ao presente feito.
PROPOSTA DE ENCAMINHAMENTO
22.	Ante o exposto, submetem-se os autos à consideração superior, para remessa ao Gabinete do Exmo Ministro-Substituto André Luis de Carvalho, propondo:
a)	considerar prejudicada a cautelar de indisponibilidade de bens decretada pelo subitem 9.11 do Acórdão 903/2018-TCU-Plenário; 
b)	copiar a decisão que vier a ser proferida aos seguintes processos de Indisponibilidade de Bens, adotando-se as medidas necessárias para o desbloqueio de bens e numerários anteriormente tornados indisponíveis: Processo 024.270/2018-0, Processo 025.213/2018-0, Processo 025.504/2018-5, Processo 025.505/2018-1, Processo 025.506/2018-8, Processo 025.509/2018-7, Processo 025.512/2018-8, Processo 025.513/2018-4, Processo 025.514/2018-0, Processo 025.517/2018-0 e Processo 025.519/2018-2;
c)	apensar os processos de Indisponibilidade de Bens indicados no item anterior a estes autos; e
d)	remeter o presente processo para Secretaria de Gestão de Processos (Seproc) para continuidade nos procedimentos de comunicação referente ao Acórdão 909/2020-TCU-Plenário, além de medidas necessárias para cumprimento ao Acórdão 903/2018-TCU-Plenário (item 9.4 - acompanhamento do pagamento das multas aplicadas; item 9.6 - inabilitação para o exercício de cargo em comissão e de função de confiança; item 9.7 - declaração de inidoneidade para licitar) .".
4. 	Foram apensados ao presente feito, enfim, o TC Processo 027.050/2015-7 e o TC Processo 033.656/2018-5, tratando da solicitação de cópia do processo pela Defensoria Pública da União, ao passo que os correspondentes pedidos já teriam sido atendidos.
É o Relatório.

8.1. Renato Heitor Silva Vilar (8.049/OAB-TO), representando a Artcon Locações de Máquinas e Serviços em Estruturas Metálicas Eireli - EPP;
8.2. Vezio Azevedo Cunha (3734/OAB-TO), entre outros, representando o Município de Abreulândia - TO; 
8.3. José Erasmo Pereira Marinho (1132/OAB-TO), representando Maria Alves dos Santos; 
8.4. Tiago Pereira Santana (CPF 017.810.191-50), representando Euzeny Venâncio da Silva; 
8.5. Ricardo Francisco Ribeiro de Deus (7705-A/OAB-TO), representando Jailene de Aquino Cavalcante Cruz; 
8.6. Sérgio Rodrigues de Mendonça Cosson (CPF 018.947.328-20), representando Arlindo Souza Pinheiro e Osmar Montelo Amaral; e
8.7. Marcio Oliveira Junior (5314/OAB-TO), representando a Araújo e Nogueira Ltda.

Não atuou.

REPRESENTAÇÃO. FRAUDES EM PROCESSOS LICITATÓRIOS. DECRETAÇÃO DA CAUTELAR DE INDISPONIBILIDADE DE BENS PELO ACÓRDÃO 903/2018 PLENÁRIO. TRANSCURSO DO PRAZO DA REFERIDA CAUTELAR. DESNECESSIDADE E PERDA DE EFICÁCIA DA ALUDIDA CAUTELAR. APENSAMENTO. COMUNICAÇÃO.

REPRESENTAÇÃO (REPR)

Secretaria de Controle Externo da Educação (SecexEducação).

Trata-se de representação formulada por vereadores do Município de Abreulândia - TO em desfavor de Elieze Venâncio da Silva, como então prefeito municipal (gestão: 2013-2016) , sobre os indícios de irregularidade na aplicação de recursos federais repassados ao aludido ente federado, tendo resultado, entre outras medidas, na prolação de cautelares para a indisponibilidade dos bens de Elieze Venâncio da Silva, Euzeny Venâncio da Silva, Maria de Lourdes Pereira Conceição, Osmar Montelo Amaral, Jailene de Aquino Cavalcante Cruz, Arlindo Souza Pinheiro e Maria Alves dos Santos por meio do Acórdão 903/2018-TCU-Plenário, com a subsequente retificação pelo Acórdão 1497/2018-TCU-Plenário e pelo Acórdão 909/2020-TCU-Plenário. 
2.	De todo modo, após a última análise do feito, ao verificar a expiração do prazo fixado pelo Acórdão 903/2018-TCU-Plenário a partir da operacionalização das medidas cautelares nos sistemas informatizados em novembro de 2018 (Peça 31) , a SecexEducação sugeriu o superveniente prejuízo à aludida cautelar patrimonial constritiva, tendo assinalado, para tanto, que esse procedimento estaria alinhado com a jurisprudência do TCU.
3.	O TCU pode incorporar o parecer da unidade técnica a estas razões de decidir.
4.	Bem se vê que, como a respectiva indisponibilidade dos bens vigoraria por um ano e teria sido efetivada a partir de novembro de 2018, a correspondente medida cautelar teria perdido a eficácia em novembro de 2019.
5.	Por outro lado, a despeito de a suscitada cautelar patrimonial constritiva poder novamente vir a ser decretada pelo TCU a partir da identificação de outras irregularidades com o dano ao erário em vários outros processos no Tribunal, não seria necessária a decretação da aludida cautelar no presente momento em plena sintonia, aí, com a manifestação da unidade técnica e com a jurisprudência fixada pelo TCU em função, por exemplo, dos Acórdãos 643/2019 e 646/2019, do Plenário, até porque, sem a perda de tempo na análise das respostas à nova cautelar patrimonial constritiva, o processo de tomada de contas especial autuado sob o TC Processo 029.090/2018-0, ante a conversão da original representação, pode caminhar mais celeremente para o subsequente julgamento final de mérito, ao passo que a suposta tentativa de eventual ocultação ou dilapidação patrimonial pelos aludidos responsáveis evidenciaria a nefasta prática de fraude contra credores ou fraude à execução, podendo ser anulada ou tornada ineficaz pelo poder público, sem prejuízo da subsequente reprimenda estatal, e, por essa linha, o TCU deve promover a subjacente notificação dos responsáveis.
6.	O TCU deve assinalar, portanto, o presente prejuízo à eventual cautelar patrimonial constritiva, sem prejuízo de determinar o definitivo apensamento dos respectivos processos de indisponibilidade de bens ao processo principal.
Ante o exposto, pugno pela prolação do Acórdão ora submetido a este Colegiado.
TCU, Sala das Sessões, em 12 de maio de 2021.
Ministro-Substituto ANDRÉ LUÍS DE CARVALHO 
Relator